臺灣基隆地方法院刑事判決　　　　　　　 93年度易字第347號
公　訴　人　臺灣基隆地方法院檢察署檢察官
被　　　告　甲○○
上列被告因違反毒品危害防制條例案件，經檢察官提起公訴（93
年度毒偵字第1962號）及移送併辦（94毒偵字第380 號），並經
本院合議庭裁定由受命法官獨任進行簡式審判程序，判決如下：
    主      文
甲○○連續施用第二級毒品，累犯，處有期徒刑捌月，扣案之第
二級毒品安非他命貳包（各淨重零點壹肆公克、毛重零點陸公克
）均沒收銷燬之，分裝杓管壹支、吸食器貳組均沒收。
    事實及理由
一、犯罪事實：
    甲○○前因施用第二級毒品安非他命案件，經本院以88年度
    毒聲字第894 號裁定交付觀察、勒戒後，認無繼續施用毒品
    之傾向，由台灣基隆地方法院檢察署檢察官於88年5 月25日
    ，以88年度偵字第3043號為不起訴處分確定。甲○○復因施
    用第二級毒品安非他命案件，經本院以88年度毒聲字第1607
    號裁定交付觀察、勒戒後，認有繼續施用毒品之傾向，再經
    本院以88年度毒聲字第2423號裁定交付強制戒治（於90年3
    月25日強制戒治期滿），並由台灣基隆地方法院檢察署檢察
    官聲請簡易判決處刑，本院以88年度基簡字第967 號判處有
    期徒刑6 月，於89年1 月15日確定；又因施用第一級毒品及
    第二級毒品案件，經本院以89年度訴字第856 號判決判處有
    期徒刑1 年2 月，再因施用第二級毒品案件，經本院於92年
    12月17日以92年度易字第273 號判決判處有期徒刑6 月，於
    93年8 月22日執行完畢，詎其仍不知戒絕，於前開強制戒治
    執行完畢釋放後五年內，基於施用第二級毒品安非他命之概
    括犯意，自93年8 月底某日起至94年1 月10日下午3 時許止
    ，在基隆市○○路169 巷111 號友人住處（起訴書誤繕為不
    詳地點），以將安非他命置於玻璃吸食器內加熱吸取其煙霧
    之方式，約1 天施用1 次之頻率，連續非法施用第二級毒品
    安非他命多次。嗣先於93年10月14日下午3 時50分許，在基
    隆市安樂區○○○路148 之1 號1 樓為警搜索查獲，並扣得
    其所有之第二級毒品安非他命1 包（淨重0.14公克）、供施
    用第二級毒品安非他命所用之分裝杓管1 支及吸食器2 組；
    再於94年1 月10日下午5 時許，因本院通緝遭警方在基隆市
    ○○路169 巷111 號前為警逮捕查獲，並扣得其所有之第二
    級毒品安非他命1 包（毛重0.6 公克）（甲○○涉犯施用第
    一級毒品海洛因部分之犯行，由本院另案審理中）。
二、證據名稱：
  (一)被告於本院準備程序及審理時之自白。
  (二)扣案之安非他命2 包（各淨重0.14公克、毛重0.6 公克）
      及分裝杓管1 支、吸食器2 組。
  (三)臺灣尖端先進生技股份有限公司93年10月20日、94年1 月
      14日出具之濫用藥物檢驗報告、台北市政府警察局94年2
      月16日北市鑑毒字第539 號鑑驗通知書、臺灣高等法院被
      告前案紀錄表各1 份。
三、刑之酌科：
    核被告所為，係犯毒品危害防制條例第10條第2 項之施用第
    二級毒品罪。其持有第二級毒品安非他命係供施用，其持有
    第二級毒品之低度行為為施用第二級毒品之高度行為所吸收
    ，不另論罪。其先後多次施用第二級毒品之犯行，時間緊接
    ，犯罪構成要件相同，顯係基於概括犯意為之，為連續犯，
    應論以一施用第二級毒品罪，並加重其刑。公訴人雖僅就被
    告於93年8 月底某日起至93年10月14日為警採尿回溯4 日內
    某時施用第二級毒品安非他命部分起訴，而未就前揭犯罪事
    實所載其餘時點施用第二級毒品安非他命犯行起訴，然未起
    訴部分之犯罪事實與起訴部分，有連續犯之裁判上一罪關係
    ，為起訴之效力所及，本院自應併予審究。末查被告曾受前
    揭犯罪事實欄所載有期徒刑之執行完畢，有臺灣高等法院被
    告全國前案紀錄表在卷可稽，其受有期徒刑之執行完畢後，
    五年以內再犯本件有期徒刑以上之罪，為累犯，應依法遞加
    重其刑。爰審酌被告前有多次施用毒品之前科，仍不知戒除
    毒品惡習而續為施用毒品，惡性非輕，惟審酌所犯施用毒品
    之犯罪係戕害自身健康之行為，於他人尚不致造成損害及被
    告事後坦承犯行之態度等一切情狀，量處如主文所示之刑，
    以示懲儆。扣案之第二級毒品安非他命2 包（各淨重0.14公
    克、毛重0.6 公克），為查獲之毒品，不問屬於犯人與否，
    應依毒品危害防制條例第18條第1 項前段之規定，沒收銷燬
    之。另扣案之分裝杓管1 支、吸食器2 組，經核非專供施用
    毒品之器具，惟係被告所有且係供其施用第二級毒品安非他
    命所用之物，業據被告供明在卷，爰依刑法第38條第1 項第
    2 款規定宣告沒收。
四、應適用之法條：
    依刑事訴訟法第273 條之1 第1 項、第284 條之1 、第299
    條第1 項前段、第310 條之2 、第454 條第1 項，毒品危害
    防制條例第10條第2 項、第23條第2 項、第18條第1 項前段
    ，刑法第11條、第56條、第47條、第38條第1 項第2 款，判
    決如主文。
本案經檢察官林伯宇到庭執行職務。
中　　華　　民　　國　　94　　年　　3 　　月　　28　　日
                  刑事第二庭法  官    何怡穎
以上正本證明與原本無異。
對於本件判決如有不服，應於收受送達後10日內，向本院提出上
訴書狀，上訴於臺灣高等法院，並按他造當事人之人數附具繕本
。
中　　華　　民　　國　　94　　年　　3 　　月　　28　　日
                            書記官    李繼業
附錄本案論罪科刑法條：
毒品危害防制條例第10條第2 項
施用第二級毒品者，處3 年以下有期徒刑。
